臺灣桃園地方法院刑事判決　　　　　　　　　　　　九十一年度易字第一三八七號
　　公　訴　人　臺灣桃園地方法院檢察署檢察官
　　被　　　告　乙○○
右列被告因竊盜案件，經檢察官提起公訴（九十一年度偵字第五一六六號），本院判
決如左：
    主  文
乙○○無罪。
    理  由
一、公訴意旨略以：被告乙○○與同案被告丙○○（另案審理中）共同意圖為自己不
    法之所有，於民國八十九年三月十六日上午七時許，在桃園縣大溪鎮○○路八六
    號前，由同案被告丙○○把風，被告乙○○持自備之鑰匙一支，竊取證人丁○○
    所有車牌號碼ＫＵ－六一四六號自用小客車一部，得手後供代步使用，因認被告
    乙○○涉犯有刑法第三百二十條第一項之竊盜罪嫌云云。
二、按犯罪事實應依證據認定之，無證據不得推定其犯罪事實。不能證明被告犯罪者
    ，應諭知無罪之判決。且按認定不利於被告之事實，須依積極證據，積極證據不
    足為不利於被告事實之認定時，即應為有利於被告之認定，更不必有何有利之證
    據，故證據是否真實尚欠明顯，自難以擬制推測之方法，為其判斷之基礎。刑事
    訴訟法第一百五十四條、第三百零一條第一項及最高法院三十年上字第八一六號
    分別定有明文及著有判例。又共同被告所為不利於己之供述，固得採為其他共同
    被告犯罪之證據，惟此項不利於己之供述，依刑事訴訟法第一百五十六條之規定
    ，仍應調查其他必要之證據，以察其是否與事實相符，自難專憑此項供述，為其
    他共同被告犯罪事實之認定（最高法院三十一台上字第二四二三號判例意旨參照
    ）。
三、本件公訴人認被告乙○○涉有前開犯行，係以上開犯罪事實已據被告乙○○於警
    訊時坦承不諱，雖被告乙○○於偵查中稱警訊筆錄紀載之自小客車丟棄地點其無
    印象，為警借訊當日，因為想儘速回新竹戒治所，故對警方訊問內容均坦承等語
    ，然參諸警訊時，經警訊問：「你行竊ＫＵ－六一四六號自小貨車以自備鑰匙，
    為何丙○○則稱以剪刀行竊：」，被告乙○○回答：「：我不知道他為何會這樣
    說，而我都是以自備鑰匙行竊：」等，苟非被告乙○○對於行竊之過程供承不諱
    ，警方豈會就竊盜之細節部分為前揭訊問。況且，被告乙○○辯稱係因欲儘速回
    所，始對警方坦承，亦與常情未符，再者右揭犯罪事實業經同案被告丙○○於警
    訊時供述綦詳，且同案被告丙○○尚且帶同警方至桃園縣龍潭鄉○○村○○○○
    道路尋獲ＫＵ－六一四六號自小貨車之行照及保險卡證，此外，並有贓物領據一
    紙附卷可稽等資為論據。本件訊據被告乙○○固於九十一年二月十八日警訊時坦
    稱「：於八十九年三月十六日在大溪鎮○○路八六號前偷竊自小貨車ＫＵ－六一
    四六號箱型車紅色，約上午七時許與丙○○共同行竊：」等語，嗣於九十一年三
    月二十五日偵查、九十一年九月十九日本院調查審理時則稱「：（八十九年三月
    十六日有無在大溪鎮○○路八六號前偷車？）沒有：因當時我想早回所，警察所
    寫的丟棄地點，我沒有在那丟棄，我也沒有印象：」、「：我記得我當時因為竊
    盜案在基隆監獄執行，我是在八十九年六月間才出監，何時入監我不清楚，但是
    起訴書所指偷車時間我是在監獄執行中：」等語，經查ＫＵ－六一四六號自用小
    客貨車係丁○○所有（登記在龍翔企業社名下），證人丁○○於八十九年三月十
    六日上午七時發現停放在大溪鎮○○里○○路八六號前之ＫＵ－六一四六號自用
    小客貨車失竊，經向大溪分局南雅派出所報案，旋於當日下午五時三十分許在桃
    園縣中壢市○○街一五號旁為中壢分局員警尋獲一節，已據證人丁○○於警訊中
    陳述甚詳，並有車輛竊盜、車牌失竊資料個別查詢報表－查詢車輛認可資料在卷
    足稽，而同案被告丙○○於九十一年二月十五日經龍潭分駐所警員借提時帶同協
    同辦案之南雅派出所警員前往桃園縣龍潭鄉○○村○○○○道路尋獲ＫＵ－六一
    四六號自用小客貨車之行照及保險卡證之情，此已據證人即南雅派出所警員甲○○於九十一年九月十九日本院調查時證述「：（有無帶同丙○○前往龍潭鄉○○
    村○○○○道路找尋失竊車輛的行照及汽車保險卡證？）我跟另一名現任職於石
    門派出所的郝晉分巡佐一起帶同丙○○前往一個很偏僻的地方找尋車子，當初是
    丙○○說要帶我們去找車子，到達現場沒有看到車子，是丙○○告訴我們證件丟
    的地方，我們才尋獲那二張證件。那二張證件是丟棄散落在土堆上，那個地點很
    偏僻，人車幾乎很少進出：」等語甚詳，亦有贓物保管領據一紙在卷可稽，且同
    案被告丙○○於九十一年二月十五日警訊時亦稱「：於八十九年三月十六日上午
    七時許在桃園縣大溪鎮○○路八六號前竊取自小貨車ＫＵ－六一四六：乙○○（
    行竊）：那時我在旁把風：該車我們丟棄於桃園縣龍潭鄉○○村○○○○道路：
    」（九十一年二月十五日警訊），然嗣於九十一年八月十六日、九十一年九月十
    九日本院調查時則稱「：當天乙○○跟我說他要去偷車，因為沒有交通工具，要
    我騎機車載他到大溪某處，到了之後乙○○下車對我說可以走了，我就騎車離開
    ，不知道乙○○有無偷到車或那部車去處，因為乙○○偷到車後都開一開就隨便
    丟：」（九十一年八月十六日本院調查時）、「：我因為急於想回監獄沒有表示
    任何意見就在筆錄上簽名，而且我也不知道車子是誰偷：」等語，所為供述前後
    不一，顯有瑕疵，實難採為被告乙○○涉犯上開竊案之證據，況被告乙○○於八
    十八年一月十八日因竊盜案件經本院以八十六年度易字第三一○一號判決有期徒
    刑一年六月確定，八十八年三月二十九日入台灣基隆監獄執行，至八十九年六月
    十三日因縮短刑期執畢出監一節，亦有台灣桃園地方法院法務部在監在押資料表
    及台灣高等法院檢察署刑案紀錄簡覆表在卷足稽，是知公訴人所起訴被告乙○○
    與同案被告丙○○共同在大溪鎮○○路八六號前竊取ＫＵ－六一四六號自小客貨
    車時間－八十九年三月十六日上午七時，被告乙○○尚在台灣基隆監獄執行中，
    可見被告乙○○與同案被告丙○○於警訊時供稱二人於八十九年三月十六日上午
    七時在大溪鎮○○路八六號前共同竊取ＫＵ－六一四六號自小客貨車之詞實非實
    情，此外亦查無其他積極證據證明被告乙○○涉有公訴意旨所指之竊取ＫＵ－六
    一四六號自小客貨車之犯行，依照前開說明，自應為被告乙○○無罪之諭知。
據上論斷，應依刑事訴訟法第三百零一條第一項，判決如主文。
本案經檢察官錢明婉到庭執行職務。
中      華      民      國    九十一    年      九      月     三十     日
                                  臺灣桃園地方法院刑事第五庭
                                      法  官  林  婷  立
右正本證明與原本無異。
如不服本判決，應於判決送達後十日內向本院提出上訴狀( 應附繕本 )，上訴於臺灣
高等法院。
                                      書記官  陳  淑  芬
中        華        民        國   九十一   年   十一   月    十八    日
